# 股权性质的坏账核销问题

提问人：涛声依旧 88228822 时间：2020-03-11 08:05:28
请教陈版， 一个投资集团挂有长期股权投资A、B、c、d 四家公司 ，在 2011 年的时候在国资委主持下将A、B、c、d 四家公司划转给另外开发集团，需要收取对价 2800 万，企业账上挂其他应收款 2800 万。但是 2800 万一直未收到。企业在 19 年的时候向市国资委请示核销该笔账款，毕竟这么久没有收回，国资委同意将当初的股权改为无偿划转给开发集团。 19 年企业账上有之前计提的坏账准备 2250 万。本次核销的会计处理为借：营业外支出 550 坏账准备 2250 贷：其他应收款 2800 万。同时冲销 以前确认的递延 2250*0.25
问题：1.这样会计处理是否正确？
2.如果按照国资委最后的批复文件作为无偿划转 则依次冲 资本公积 留存收益，但是根据经济交易事项，时间长远属于一项债权核销？这点儿该怎么考虑
我的看法是：认可企业的会计处理作为一项债权核销。借方，营业外支出感觉不合适，改为资产减值损失，说明当初对未来风险没有考虑充分，计提减值不够。查了相关文件，看了百度那些解答，大多数倾向计入营业外支出。
感觉似乎计入资产减值损失跟营业外支出都可以。

回答人：chenyiwei
1 、该处理基本合理，差额计入营业外支出。
2 、本案例与单纯的无偿划转不同，并不是一开始就打算进行无偿划转，现在国资委批复无偿划转实际上是对无法收回的应收款项核销的确认，所以应当计入损益，而不是像真正的无偿划转那样直接冲减权益。